# 请教陈版关于共同经营利益份额变动账务处理问题

提问人：hsj20082857 时间：2016-01-11 20:22:50
请教陈版： A公司有一个与B公司共同经营的联合体（非独立法人），按照协议A公司享有99%，B公司享有1%。在报表上A公司按照99%的利益份额计算享有的资产、负债、利润。 今年年初A公司与B公司签订新的协议，A公司无偿享有100%的利益份额。请问这1%的利益份额所对应的的上年年末的资产、负债纳入报表，对应的是确认投资收益吗？还是怎么账务处理?

回答人：chenyiwei
首先，请确定是否为共同经营？一般情况下 99 ： 1 的权益比例很少是共同经营的，而更大可能性是持有 99 ％权益的一方实际控制该项目。 其次，假设确实是共同经营（但个人理解可能性不大），则无偿取得该 1 ％权益时，应注意分析该无偿交易的公允性和合理性，例如另外 1 ％权益持有者与本公司有无关联方关系等。如果属于关联方的无偿赠与，则可能需作为权益性交易进行处理。 如果确实是非关联方之间的合理的、有商业实质的无偿赠与，则对受赠部分按公允价值进行初始计量，并按受赠权益的公允价值确认为营业外收入。

提问人：hsj20082857 时间：2016-01-12 09:35:47
追问陈版：感谢陈版解答，如果是付出了 200 万的对价以获得份额，那么所获资产、负债的公允价值与对价的差异都是作为营业外收支吗？假使具有商业实质对价公允？

回答人：chenyiwei
如果原先是共同经营，现在通过持有全部权益形成了控制，则属于企业合并准则所规范的分步交易实现企业合并，按合并报表准则第四十八条规定处理。